臺灣高等法院刑事裁定
再審聲請人
即受判決人　甲○○
　　　　　　　　　　（現於臺灣台北監獄執行中）
上列聲請人，因毒品危害防制條例等案件，對於本院95年度上訴
字第1767號，中華民國95年7 月11日第二審確定判決（原審案號
：臺灣桃園地方法院95年度訴字第197 號，起訴案號：臺灣桃園
地方法院檢察署94年度偵字第16668 號），聲請再審，本院裁定
如下：
    主  文
再審之聲請駁回。
    理  由
一、按，有罪之判決確定後，因發見確實之新證據，足認受有罪
    判決之人應受無罪、免訴、免刑或輕於原判決所認罪名之判
    決者，為受判決人之利益，得聲請再審，刑事訴訟法第 420
    條第1項第6款，定有明文。該款所謂發見新證據，係指當時
    已存在，而發見在後或審判時未經注意之證據，且能證明原
    確定判決所認定之事實為錯誤者而言，亦即該新證據必須可
    認為確實足以動搖搖原確定判決，而為受判決人有利之判決
    為限。若該項證據僅因審判意決未注意及之，然縱予審酌仍
    不能動搖原確定判決，則該項新證據當不足為再審之理由。
    又所謂「發見確實之新證據」，係指該證據從形式上觀之，
    無顯然之瑕疵，毋須經過調查，可認為足以動搖原確定判決
    ，且須在最後事實審法院判決前已存在，而為法院或當事人
    所不知，致未及提出，或雖知而不能提出者而言。
二、聲請再審意旨略以：
(一)共同被告黃仁俊於護照遺失前有多次出國紀錄，惟原確定判
    決於理由中敘及黃仁俊於本案發生之前是「第一次出國」，
    有內政部警政署出入境管理局95年6月13日境信雲字0951092
    180 號函附入出國日期證明書等，而為黃仁俊只有一次出國
    之認定，實有違誤，故黃仁俊所述，實有攀誣以脫罪之嫌。
    且黃仁俊侄兒黃詩文亦因運輸毒品而在北監執行中，黃仁俊
    在黃詩文案件中有前往聽訊，可見黃仁俊早有運輸毒品之意
    識存在。茲以「黃仁俊內政部警政署入出境管理局黃仁俊出
    國記錄登記」為新證據，聲請再審。
(二)原判決依黃仁俊於95年2 月27日一審時之供述：「（問：你
    們在大陸期間有無施用海洛因？）黃仁俊答：有帶回來裝在
    保險套內的海洛因，另外有一些零散我們就施用那些」等語
    ，認定聲請人與黃仁俊有基於共同運輸及私運海洛因犯意聯
    絡，並認定聲請人於珠海市海利酒店內將毒品交於黃仁俊委
    託帶回。惟聲請人並未施用海洛因，亦未與他同住酒店，如
    何交付他毒品運輸返台。倘聲請人於採尿前96小時內有施用
    毒品海洛因，則聲請人返台驗尿報告應呈陽性反應，但依一
    審94年訴字第2129號判決認定聲請人當時並未施用毒品。此
    攸關聲請人是否與黃仁俊有運輸海洛因之共同犯意認定，茲
    以「返台時聲請人採尿送檢報告」為新證據，聲請再審。
(三)黃仁俊前後供述不一致，聲請人並未與他在酒店會合。又聲
    請人亦未陳稱可將黃仁俊所欠款項一筆勾銷。且原判決理由
    欄載明：自檢察官所提出甲○○於羈押期間，與友人邱垂鴻
    接見錄音譯文記載，確有「小黑」其人，且甲○○向友人陳
    述稱（略以）：如果「阿俊」（指黃仁俊）不要亂講話，我
    就不會有事，如果講出「小黑」，就叫「小黑」不要回來等
    語。惟該「小黑」應係「小K」之誤，聲請人原語意係叫「
    小K」不要回來，係因「小K」是聲請人高雄三哥吳子泉友人
    ，與黃仁俊有金錢糾紛，曾在聲請人家中起激烈衝突，而黃
    仁俊對「小K 」撂下一句話：走著瞧，最好不要落入我手中
    ，如今黃仁俊訴訟纏身，聲請人深怕他懷恨在心，挾怨報復
    ，而檢方將「小K 」誤聽為「小黑」，實有違誤。茲以「聲
    請人與友人邱垂鴻於桃園看守所會面之監聽錄音」為新證據
    ，聲請再審。
三、本院經查：
(一)原確定判決認定聲請人甲○○有意至中國購買毒品運輸回國
    ，又為躲避被查緝之危險，見黃仁俊家中經濟欠佳，遂藉口
    至中國大陸尋找做生意機會，邀同黃仁俊共同前往中國大陸
    ，二人於94年9月8 日，自我桃園中正機場搭乘ＮＸ627號班
    機，前往澳門，再轉至中國大陸廣東珠海地區。甲○○於停
    留期間則找尋海洛因貨源，經甲○○因找不到品質較佳毒品
    海洛因，祇有以港幣約八千元（折合新臺幣約三萬元）價格
    ，購入純度不佳之第一級毒品海洛因，並將之分裝於二只保
    險套及一只塑膠袋中，於9 月17日，以其先前曾借貸黃仁俊
    新臺幣二萬餘元，助黃仁俊之女兒繳納學費及支付家庭開支
    ，以及此次出國之機票、食宿費用均係其提供，另同意再借
    貸黃仁俊30萬元等給予利益方式，要求黃仁俊將甲○○購買
    之海洛因毒品共同運輸回國，黃仁俊應允。該二人於珠海之
    海利酒店內，由黃仁俊將毒品藏放於黃仁俊平日所著之內褲
    內，共同於同年9 月18日，經中國大陸轉至澳門搭乘ＮＸ－
    628 號班機，將該管制毒品私運入境，遭警查獲等情。原判
    決已詳敘認定理由及所憑證據，核與卷內證據資料相符，並
    就黃仁俊供述不一致部分，詳為指駁認定，核無不合。
(二)聲請人即該案被告甲○○於該案件中坦認在大陸有借黃仁俊
    三十萬元，並於一審時供認：此次出國費用由被告負擔等情
    在卷，原確定判決另依被告之測謊報告、友人邱垂鴻前往接
    見之錄音譯文、毒品鑑定報告等情，認定被告係共犯，自屬
    有據，茲聲請人以「內政部警政署入出境管理局黃仁俊出國
    記錄登記」為新證據，欲證明黃仁俊於護照遺失前有多次出
    國紀錄，而非原判決認定『黃仁俊於本案發生之前是「第一
    次出國」』結果，惟該證據已據本院審認，縱堪認係新證據
    ，但黃仁俊於本案是否第一次出國，尚無法動搖原判決結果
    ，自不符合「發見確實新證據」之法定理由，極為明確。
(三)聲請人欲以返國後採尿報告為新證據，意圖推翻判決所認聲
    請人與黃仁俊有「基於共同運輸及私運海洛因之犯意聯絡」
    之認定。惟依聲請人所提一審另案94年訴字第2129號判決之
    認定，一審時黃仁俊施用毒品供述所示，黃仁俊供述施用毒
    品海洛因、安非他命，雖與聲請人入境時僅被查悉施用毒品
    安非他命部分，確有未符，但查，原確定判決所憑認定被告
    有罪之理由，已如前述，且有無施用毒品海洛因，與被告有
    無共同運毒入境，並無直接關連。況且，被告確與黃仁俊同
    一班機返台而被查獲，是被告與黃仁俊在大陸時有無同住一
    酒店，有無共同施用毒品，係施用何種毒品，均與二人是否
    共同運毒，難以逕認有關。是聲請人返台後驗尿報告結果為
    陰性，僅能證明聲請人於返台前未施用毒品海洛因，無法藉
    此推翻聲請人與黃仁俊有共同運輸及私運海洛因之共同犯意
    。從而，聲請人返台後之驗尿報告並無法動搖原確定判決對
    於聲請人有罪結果之認定，而不符合「發見確實之新證據」
    之法定理由。
(四)一審判決於理由載稱：黃仁俊證稱：「海洛因毒品係甲○○
    在大陸以港幣八千元，向【小黑】之人購買，將海洛因裝在
    保險套，放在內褲挾帶進來的方法，是甲○○想出來的」，
    雖黃仁俊對於甲○○毒品之來源，警詢中指稱係「小安」、
    審判中說是【小黑】，甲○○買毒品的時間亦有「九月十五
    日」及「九月十七日」的差異。惟黃仁俊於審判期日已澄清
    稱：『時間應該是記錯了，就是在回來前一天，所以應該是
    十七日，「小安」是大陸人士，【小黑】是台灣過去，他們
    是一起的，我是聽甲○○講他們是一起的，我沒有見過他們
    』等語。被告甲○○亦承認其與黃仁俊回國機票的時間及劃
    位均係甲○○去辦理，另自檢察官所提出甲○○於羈押期間
    ，與友人邱垂鴻接見之錄音譯文記載，確有「小黑」其人，
    一審並認定：本案合理推論應係：被告二人出國時，被告甲
    ○○尚無明確管道可以購得海洛因，惟後因連繫上「小安」
    、「小黑」接洽毒品交易，始央請臺灣友人以地下通匯之方
    式匯款三十萬元，嗣又因故－不排除係發現海洛因品質不佳
    而放棄再購入更大量之海洛因，是甲○○為使黃仁俊應允運
    輸毒品回國，始將該30萬元以新臺幣方式兌領，借貸予黃仁
    俊，而非作為運輸毒品之代價。因認聲請人甲○○與黃仁俊
    有共同運輸第一級毒品犯行。本院確定判決，亦就此有同一
    認定（本院判決4至6頁），已就被告與黃仁俊間金錢認知，
    有所說明認定，是黃仁俊前後供述不一致部分，法院已斟酌
    認定。又被告與黃仁俊有無同住酒店，舊債可否一筆勾銷，
    均與上開犯行之認定無涉，聲請人指為新證據，而聲請再審
    ，顯有未合。再者，聲請人聲請意旨再主張「小黑」應係「
    小K」之誤，執為再審之理由，但與同法420條第1項第6款「
    發現確實新證據」法定理由，明顯未符。綜上所述，聲請人
    上開聲請意旨，核與同法420條第1項第6 款之再審理由，尚
    屬有間，自難認有適法理由，其聲請為無理由，應予駁回。
據上論斷，應依刑事訴訟法第434條第1項，裁定如主文。
中　　華　　民　　國　　96　　年　　7 　　月　　5 　　日
　　　　　　　　　刑事第十四庭審判長法　官  陳志洋
　　　　　　　　　　　　　  　　　  法　官  沈宜生
　　　　　　　　　　　　　　　　　  法　官  蔡聰明
以上正本證明與原本無異。
如不服本裁定，應於收受送達後五日內向本院提出抗告狀。
                                    書記官  陳建邦
中　　華　　民　　國　　96　　年　　7 　　月　　10　　日
